# 子收购孙公司少数股东权益，母公司合并报表的处理

提问人：石皮草虫 时间：2015-05-11 17:07:33
各位大神，现在遇到一个奇葩问题！！根据准则，购买少数股东权益应作为股东之间的权益交易进行会计处理。因购买少数股权取得的长期股权投资与按照新增持股比例计算应享有子公司自购买日合并开始持续计算的净资产份额之间差额，应当依次调整母公司所有者的资本公积（资本溢价或股本溢价）资本公积、盈余公积、利润分配-未分配利润。 目前的情况是：A是母公司，B是子公司，C是孙公司。子公司B收购孙公司C少数股东权益，B收购孙公司C少数股东权益对应的持续计算的差额是负数。子公司B没有资本公积股本溢价，有足额的盈余公积。在母公司A合并层面，盈余公积反映的是母公司A盈余公积，子公司B的所有者权益全部计入合并层面的未分配利润中。 从A合并层面来看的话，这部分差额是否应该调减A的利润分配--未分配利润还是应该调减盈余公积？？

回答人：chenyiwei
在A的合并报表层面，这也体现为一项购买少数股权交易，该交易差额依次冲减A的合并报表层面的资本公积、盈余公积和未分配利润，而不管在B的合并报表层面是如何冲减的。

提问人：zcqcpa 时间：2016-03-03 16:41:38
陈版：在个体报表来说，B公司要做调整把差额依次冲减资本公积、盈余公积、未分配利润吗？

回答人：chenyiwei
对于收购少数股权形成的长期股权投资，个别报表层面应按 2014 年修订后长期股权投资准则第六条规定，以实际支付的对价款作为长期股权投资成本，个别报表层面不涉及冲减权益。

提问人：hxhyeor 时间：2017-11-18 16:34:06
A是母公司，B是子公司，C是孙公司。
A的子公司B收购孙公司C的少数股权形成的资本公积，在A处置B后也需要在A合并层次上恢复该资本公积吗？

回答人：chenyiwei
同样需要。

提问人：d_b 时间：2019-06-06 14:19:10
陈老师，我公司也有上述情况。假设A为母公司，B为子公司，C为孙公司，B收购了C少数股权，A公司按照持股B公司的比例减少资本公积。请问陈老师，现在A公司将B公司出售，那么对应这块减少的资本公积应该如何处理？

回答人：chenyiwei
这部分资本公积在A的合并报表层面继续保留，不能转入损益。